【裁判字號】    99,交聲,866
【裁判日期】    990413
【裁判案由】    聲明異議
【裁判全文】
臺灣臺中地方法院交通事件裁定        99年度交聲字第866 號
原處分機關  交通部公路總局臺中區監理所豐原監理站
受處分人    甲○○
上列受處分人因違反道路交通管理處罰條例案件，對於交通部公
路總局臺中區監理所豐原監理站九十九年二月十一日所為之處分
（豐監稽違字第裁六三─ＺＤＣ一一九六九六號裁決書），聲明
異議，本院裁定如下：
    主    文
異議駁回。
    理    由
一、原處分意旨略以：異議人即受處分人甲○○於民國九十八年
    十二月二十一日九時十五分許，駕駛車牌號碼七六一０─Ｌ
    Ｍ號自用一般小客車，在國道一號高速公路南下三０七‧七
    公里處，因「未保持行車安全距離（時速一０七公里，應保
    持五十三‧五公尺，實距不足）」之違規，內政部警政署國
    道公路警察局第四警察隊員警以公警局交字第ＺＤＣ一一九
    六九六號舉發違反道路交通管理事件通知單舉發，受處分人
    前揭時間、地點被舉發違規事實，係違反道路交通管理處罰
    條例第三十三條第一項第二款規定，原處分機關乃於九十九
    年二月十一日以豐監稽違字第裁六三─ＺＤＣ一一九六九六
    號違反道路交通管理事件裁決書，處罰鍰新臺幣（下同）三
    千元，及依道路交通管理處罰條例第六十三條第一項第一款
    記違規點數一點，於法並無不合等語。
二、異議意旨略以：受處分人所有車牌號碼七六一０─ＬＭ號自
    小客車被照相，是因車輛行駛快車道。先前內政部有宣導慢
    車不能行駛快車道，否則要處罰，受處分人這次被拍照，是
    因為前面車輛擋住道路，而快車道是超車道，慢車不能駛入
    ，若要處罰，應該要處罰前面的車輛。若一路行駛高速公路
    內線車道而不變換車道，又何必宣導內線車道是超車道呢？
    若任意走哪一車道，何必設立高速公路呢？再長再多的路也
    不夠行駛等語。
三、經查：
（一）按汽車行駛高速公路及快速道路，前後兩車間之行車安全
      距離，在正常天候狀況下，小型車為車輛速率之每小時公
      里數值除以二，單位為公尺；次按汽車行駛於高速公路、
      快速公路或設站管制之道路，不遵使用限制、禁止、行車
      管制及管理事項之管制規則而未保持安全距離者，處汽車
      駕駛人新臺幣三千元以上六千元以下罰鍰，並記違規點數
      一點。高速公路及快速公路交通管制規則第六條第一項第
      一款及道路交通管理處罰條例第三十三條第一項二款、第
      六十三條第一項第一款分別定有明文。有關汽車行駛高速
      公路，前後兩車間之行車安全距離，明定於高速公路交通
      管制規則第六條，係為因應交通狀況瞬息萬變，分秒間皆
      可能影響車輛行進間的安全性，當意外來臨時，如駕駛者
      能在安全距離內即時反應煞車，勢必能減少許多意外事故
      ，是以該規定之目的在於車輛高速行駛時，後車須有一定
      之煞車反應時間及距離，俾以避免追撞情形之發生。
（二）受處分人於九十八年十二月二十一日九時十五分許，駕駛
      車牌號碼七六一０─ＬＭ自用一般小客車，行經國道一號
      高速公路南下三０七．七公里處，行車速度為每小時一０
      七公里，受處分人自應遵守前揭規定，即應保持五十三‧
      三公尺以上之行車安全距離。異議人雖以前詞置辯，惟觀
      諸內政部警政署國道公路警察局第四警察隊業於九十九年
      二月三日，以公警四交字第０九九０四七０一六七號函說
      明：「…三、本對執勤員警在拍照採證行車未保持安全距
      離的違規車輛前，均會檢查並排除因前車變換車道超車、
      煞車減速，或其他特殊狀況致後方車輛無法保持行車安全
      距離等相關情形。…五、本案經查證蒐證錄影帶，該車於
      採證違規之前，於內側車道跟隨前車後方行駛逾二十秒鐘
      ；當時該路段車流正常順暢，前方車輛未有變換車道超車
      或煞車減速行為，該車違規屬實。」等語甚詳。再者，徵
      之本件錄影翻拍之採證相片可知，受處分人駕駛之上開車
      輛與前車車距不僅未達五十公尺，甚且未及二十公尺（車
      道線為白虛線，段長四公尺，間距六公尺，是車道線一實
      一虛共為十公尺，依此換算），顯見受處分人車輛未與前
      車保持五十三‧三公尺以上之安全距離，且相差甚鉅，如
      依前述採證受處分人與前車距離尚不足二十公尺，如有偶
      發車狀，受處分人與前車之行車距離，並不足以反應而即
      時採取避險措施，其危險甚明。再駕駛人駕車行駛於高速
      公路，本應注意前車行速，隨時應變以符合安全距離，以
      維行車安全，本件並無證據顯示有前車突然減速而低於最
      低速限，以致堵塞內側車道行車之情形，況依受處分人之
      行速高達時速一０七公里，緊貼於前車之後，足見前車時
      速亦無可能低於最低速限，是受處分人未與前車保持安全
      距離自屬可歸責，其違規事實已臻明確，所辯均無可採。
（三）綜上，受處分人確有駕車行駛於高速公路，不遵行車管制
      之管制規則而未保持安全距離之情事，舉發機關依法舉發
      ，原處分機關依道路交通管理處罰條例第三十三條第一項
      第二款、第六十三條第一項第一款規定，裁處受處分人罰
      鍰三千元，並記違規點數一點，均屬有據，本件異議為無
      理由，應予駁回。
據上論斷，應依道路交通管理處罰條例第八十七條第二項，道路
交通案件處理辦法第十九條，裁定如主文。
中    華    民    國    99    年    4     月    13    日
                        交通法庭  法  官  郭書豪
以上正本證明與原本無異。
如不服本裁定，應於送達後五日內，向本院提出抗告狀。(須附
繕本)
                                  書記官  陳美虹
中    華    民    國    99    年    4     月    13    日

司法院資訊處製作；財團法人民間司法改革基金會備份。
